【裁判字號】    98,交聲,1936
【裁判日期】    980728
【裁判案由】    聲明異議
【裁判全文】
臺灣高雄地方法院交通事件裁定       98年度交聲字第1936號
原處分機關  高雄市政府交通局
異  議  人
即受處分人  甲○○
上列異議人即受處分人因違反道路交通管理處罰條例案件，對於
高雄市政府交通局於民國98年6 月19日所為之處分（原處分案號
：高市府交裁字第32-B00000000號）聲明異議，本院裁定如下：
    主  文
異議駁回。
    理  由
一、原處分意旨以：異議人即受處分人甲○○所有之車牌號碼15
    67-GS 號自小客車，於民國98年6 月19日晚間8 時25分許，
    行經高雄市○○路、忠孝路交岔口（下稱三多、忠孝路口）
    時，明知該路口燈光號誌燈號為紅燈，仍逕行闖越，嗣為原
    舉發單位即高雄市政府警察局交通警察大隊以異議人有行經
    有燈光號誌管制之交岔路口闖紅燈之違規行為逕行舉發。嗣
    異議人不服舉發並到案陳述意見，經函請原舉發單位調查結
    果，仍認異議人有上開違規事實，乃依前開條例第53條第1
    項、第63條第1 項第3 款規定，裁處異議人罰鍰新臺幣（下
    同）2,700 元，並記違規點數3 點。
二、聲明異議意旨則略以：伊當天是要前往探望母親，行經三多
    、忠孝路段時超線，但並未闖紅燈，伊認為原處分處罰伊闖
    紅燈並不合理。爰依法聲明異議，請求撤銷原處分等語。
三、按汽車駕駛人駕駛汽車，應遵守道路交通標誌、標線、號誌
    之指示；汽車行駛至交岔路口，其行進、轉彎應遵守燈光號
    誌；又車輛面對「圓形紅燈」之行車管制號誌係表示禁止車
    輛通行，並不得超越停止線或進入路口，道路交通安全規則
    第90條前段、第102 條第1 項，道路交通標誌標線號誌設置
    規則第206 第5 款第1 目分別定有明文。再者，汽車駕駛人
    ，行經有燈光號誌管制之交岔路口闖紅燈者，處1,800 元以
    上5. 400元以下罰鍰，並應記違規點數3 點，道路交通管理
    處罰條例第53條第1 項、第63條第1 項第3 款分別定有明文
    。此外，依違反道路交通管理事件統一裁罰基準表規定，小
    型車行經有燈光號誌管制之交岔路口闖紅燈，為警舉發，於
    應到案期限內到案聽候裁決者，對汽車駕駛人處以2,700 元
    之罰鍰，並計違規點數3 點。
四、經查：
  (一)本件異議人於前揭時間駕駛其所有之車號1567-GS 號自小客
    車沿三多路行駛至三多、忠孝路口（為一T 字路口），於該
    路口燈光號誌顯示三多路為紅燈之情況下超越停止線之事實
    ，均為異議人所不爭執，且本院參以原舉發機關提出之違規
    採證照片2 張，該2 張照片分別於該路口燈光號誌紅燈亮起
    後5 秒及6 秒攝得，於第一張照片中，異議人駕駛之前揭車
    輛車身大部分已通過停止線，後輪正好越過停止線，車身前
    半已進入行人穿越道上，於第二張照片中，異議人駕駛之前
    揭車輛已超過該路口機車待轉區，顯然已進入路口範圍內，
    此有採證照片2 張在卷可參（見本院卷第11、12頁）。從而
    ，異議人於前揭時間、地點，在路口燈光號誌顯示為紅燈時
    闖越停止線，且其車身已經完全進入路口等事實，即堪以認
    定。
  (二)又由上揭採證照片可知，異議人駕駛前揭自小客車剎車燈雖
    均有亮起，但經本院檢視照面上排數字及原舉發單位所提出
    之「採證相片數據說明」文件之記載，異議人被拍攝上開採
    證照片時，其車速高達時速35公里（見本院卷第15頁），另
    從第1 張採證照片與第2 張照片間隔時間為0.9 秒，異議人
    車輛後輪已由停止線前進至超過機車待轉區位置，行駛距離
    超過1 個車身之長度之情以觀，亦足佐徵異議人當時車速甚
    快，衡情異議人於前揭第2 張照片拍攝後，仍需要相當之距
    離，其車輛始能完全剎停，則縱使異議人所辯情節屬實，惟
    其車輛應係前進至三多路與忠孝路路口中央始能完全剎停，
    是異議人所駕駛之車輛當時有進入三多路與忠孝路路口中央
    位置甚明，已經足以對於當時燈光號誌顯示為綠燈之忠孝路
    往三多路左轉之車流造成嚴重干擾，且顯有與其行駛方向不
    同之車輛發生碰撞衝突之可能，其對交通安全所造成之危險
    ，與其逕行穿越路口並無二致，是異議人於紅燈亮起後闖越
    停止線並且行駛進入路口中央之行為，即非僅「越線停車」
    ，而該當於前揭法規所定之「闖紅燈」行為無疑。從而，上
    開聲明異議意旨，顯有誤會，並不足採。
五、綜上所述，本件異議人確有在前揭時、地闖紅燈之違規行為
    ，從而，原處分機關依前開道路交通管理處罰條例第53條第
    1 項、第63條第1 項第3 款，及違反道路交通管理事件統一
    裁罰基準表規定裁處受處分人罰鍰2,700 元，並記違規點數
    3 點，核無違誤，本件異議人聲明異議為無理由，應予駁回
    。
六、據上論斷，應依道路交通案件處理辦法第19條，裁定如主文
    。
中    華    民    國    98    年    7     月    28    日
                  交通法庭    法  官  陳思帆
上正本證明與原本無異。
如不服本裁定，應於裁定送達後5日內向本院提出抗告狀。
中    華    民    國    98    年    7     月    28    日
                              書記官  李宗諺


司法院資訊處製作；財團法人民間司法改革基金會備份。
